371Edepot - Archives communales déposées de Montureux-et-Prantigny
Archives Départementales de la Haute-Saône
Série Edepot
ARCHIVES COMMUNALES DEPOSEES. ARCHIVES DES INTERCOMMUNALITES.
371Edepot - Archives communales déposées de Montureux-et-Prantigny
1605-1931
371Edepot1-50
Archives Départementales de la Haute-Saône 14B rue Miroudot St Ferjeux 70000 VESOUL
COMMUNE DE MONTUREUX-ET-PRANTIGNY
(1) Voir 371 E dépôt 8/D1, livre de fabrique (1777-1790). (2) Voir 371 E dépôt 8/D1, ordres de route (1823-1846). (3) Voir 371 E dépôt 8/D1, enregistrement des réquisitions dues aux armées par la commune (an II-an VII). Sources complémentaires aux Archives Départementales de la Haute-Saône: B 1376, inexécution d'un traité avec Adrien Jobelot, seigneur de Montureux, au sujet de réparations à faire au château dudit lieu (1745). B 1497, feuilles d'audiences relatives à des frais contre les habitants de Montureux, au sujet d'un répartement (1716). B 8578 à 8596, justice seigneuriale de Montureux-lès-Gray (1689-1790). C 49, requête concernant les lavoirs de minerai (1735-1789). C 111, affaires diverses d'administration communale (1783-1789). C 133, procès avec le seigneur au sujet des impositions et des bois concernant Montureux et Prantigny (1628-1787). C 153, réclamation contre la capitation (1761-1789). G 105, dénombrement de la comté et baronnie d'Autrey, dont Montureux et Prantigny (1692). G 148, constitution de rentes (1482). G 168, fondations au profit de l'église (1655-1763); échanges de terres entre Claude Giboulet et Joseph Fauché, curé de Montureux (1721); fixation du traitement du curé (1790). H 902, constitutions de rentes aux Carmes déchaussés de Gray (1636). H 1047, rentes dues aux Visitandines de Gray par les habitants de Montureux (1636-1687). 1 J 215/2, vente des seigneuries (1542). 34 J 134, budgets de la fabrique (1883-1904). 3 O 387, travaux communaux (depuis 1811). Sources complémentaires aux Archives Départementales de la Haute-Saône concernant Prantigny: B 8727, justice seigneuriale de Prantigny (1743-1793). C 16, réclamation en matière d'impositions (1685-1740). C 22, droit de bac sur la Saône à Prantigny (1715-1783). E 783, titres de familles concernant Guillaume de Mandres, seigneur de Montureux et Prantigney (1555-1566).
Modalités d'entrée
Dépôt du 23/02/2004
Dernier ajout le 23/02/2004
Archives publiques
Sommaire
ARCHIVES ANCIENNES
FINANCES (1771-1788)
371 Edepot 1
BIENS ET BOIS COMMUNAUX-AFFAIRES MILITAIRES (1757-1789)
371 Edepot 2
CULTE (1605-1838)
371 Edepot 3-7
ARCHIVES MODERNES
ADMINISTRATION GENERALE DE LA COMMUNE (1777-1884)
371 Edepot 8-14
ETAT-CIVIL (...-...)
371 Edepot 15-16
POPULATION-COMMERCE-AGRICULTURE-TRAVAIL (1836-1921)
371 Edepot 17-18
CONTRIBUTIONS (1818-1869)
371 Edepot 19-25
AFFAIRES MILITAIRES (1814-1917)
371 Edepot 26-29
POLICE-JUSTICE-HYGIENE PUBLIQUE ET SALUBRITE (...-...)
371 Edepot 30-31
ELECTIONS-PERSONNEL COMMUNAL (1818-1914)
371 Edepot 32-36
FINANCES DE LA COMMUNE (1806-1931)
371 Edepot 37-38
EDIFICES PUBLICS (...-...)
371 Edepot 39-40
BIENS ET BOIS COMMUNAUX-EAUX-DROITS DIVERS (1753-1914)
371 Edepot 41-45
VOIRIE-MOYENS DE TRANSPPORT-TRAVAUX DIVERS-REGIME DES EAUX (1892-1920)
371 Edepot 46-47
CULTE (...-...)
371 Edepot 48
ASSISTANCE ET PREVOYANCE (...-...)
371 Edepot 49
INSTRUCTION PUBLIQUE-SCIENCES, LETTRES ET ARTS (...-...)
371 Edepot 50
- ARCHIVES ANCIENNES
  - FINANCES
    - Toisé de la surface des bâtiments (1788). Marché pour la distribution du sel (1771). Distribution de l'affouage et réclamations (1787)., 1771-1788; 371 Edepot 1; CC1
      Communicabilité
      Communicable
      Thesaurus administratif:
      BOIS; COMMERCE; FISCALITE
      Noms géographiques:
      MONTUREUX-ET-PRANTIGNY
  - BIENS ET BOIS COMMUNAUX-AFFAIRES MILITAIRES
    - Plan de délimitation de terrain, suite à un contentieux entre le sieur d'Hennezel, de Vereux et les habitants de Montureux (1757). Plan du communal "le Buisson" (1770). Plan du même communal rappelant le mesurage de 1683 avec l'emplacement du haut-fourneau (1770). EE1 - Procès-verbal d'enregistrement de la garde nationale (1789)., 1757-1789; 371 Edepot 2; DD1-EE1
      PLAN
      BOIS
      Thesaurus historique:
      garde nationale
      BUISSON (LE); MONTUREUX; MONTUREUX-ET-PRANTIGNY
      Noms de personnes:
      HENNEZEL (d')
  - CULTE
    - Registre paroissial de Montureux et Prantigny: baptêmes (1605-1623; 1616-1620, mêmes actes que dans le précédent cahier; une pièce en vers latin; 1626-1636; un acte de 1665; un acte de 1664; 1648-1690); mariages (1682-1690 sur 2 feuillets à l'envers; un feuillet concernant les offices à célébrer: 1648-1663; 1665-1683: 8 feuillets consacrés aux offices et fondations de messes; 1630-1635; 2 feuillets consacrés aux offices à célébrer; 1691-1729); baptêmes, mariages, sépultures (1729-1731); 2 feuillets de comptes de ménage; baptêmes (1690-1701); un feuillet concernant les rémunérations des offices; sépultures (1693-1706); baptêmes (1701-1707); sépultures (1706-1728). Le 22 décembre 1704, abjuration de la religion protestante entre les mains du père Duneau, gardien des capucins de Gray, et baptême de Catherine Gaugard (parrain, Marc-Antoine Damandre, marraine, Marie-Thérèse de Minette, baronne d'Etrepy); pose de la première cheville de la charpente de l'église de Montureux par Jean-Baptiste Bavouset, docteur en médecine, assisté du curé Fauche qui mit le premier clou au plafond, le 28 avril 1701; note du curé Fauche, relative au décès le 8 janvier 1715 de son neveu, enfant doué d'une mémoire et d'une science extraordinaire. Lacunes en ce qui concerne les baptêmes pour les années 1624-1625 et 1637-1647; en ce qui concerne les mariages pour les années 1636-1647 et 1664; pas d'acte de sépultures avant 1693., 1605-1731; 371 Edepot 3; GG1
      Support de substitution
      Cote 5Mi2R63
      Non communicable physiquement
      Raison: document microfilmé
      REGISTRE PAROISSIAL
      registre paroissial
      MONTUREUX; MONTUREUX-ET-PRANTIGNY; PRANTIGNY
      BAVOUSET (Jean-Baptiste); DAMANDRE (Marc-Antoine); DUNEAU; FAUCHE; GAUGARD (Catherine); MINETTE (Marie-Thérèse de)
    - Registre paroissial de Montureux et Prantigny: baptêmes (1707-1730); baptêmes, mariages et sépultures (1731-1751)., 1707-1751; 371 Edepot 4; GG2
      Cote 5Mi2R63-R64
- ARCHIVES MODERNES
  - ADMINISTRATION GENERALE DE LA COMMUNE
    - Livre de la fabrique (1777-1790). Enregistrement des réquisitions dues aux armées par la commune de Montureux (an II-an VII). Délibérations du conseil municipal (an VIII-1822, 1832-1843). Arrêtés du préfet, du directoire, des consuls de la République (an VIII-an X). Ordres de route et actes divers (1823-1846)., 1777-1846; 371 Edepot 8; D1
      REGISTRE; DELIBERATION; ARRETE PREFECTORAL
      CONSCRIPTION; CONSEIL MUNICIPAL; VIE RELIGIEUSE
      MONTUREUX; MONTUREUX-ET-PRANTIGNY
    - Délibérations du conseil municipal., An II-1845; 371 Edepot 9; D2
      REGISTRE; DELIBERATION
      CONSEIL MUNICIPAL
    - Délibérations du conseil municipal., An IX-1843; 371 Edepot 10; D3
    - Délibérations du conseil municipal., 1846-1867; 371 Edepot 11; D4
    - Délibérations du conseil municipal., 1867-1884; 371 Edepot 12; D5
    - Arrêtés municipaux., 1838-1882; 371 Edepot 13; D6
      REGISTRE; ARRETE DU MAIRE
    - Irrégularités constatées au sein du conseil municipal (1885). Répertoires des actes soumis à l'enregistrement (an VIII-1898). Arrêté préfectoral concernant les arrêtés du maire (1870). Inventaire des archives conservées en mairie (1810, 1816). Jugement entre la commune et un particulier au sujet d'une maison (1846). Procès entre la commune et mademoiselle Villatte concernant une concession de cimetière (1858, 1886). Assurances des bâtiments communaux (1859-1899)., An VIII-1899; 371 Edepot 14; D7
      REPERTOIRE; INVENTAIRE; ARRETE PREFECTORAL; ARRETE DU MAIRE
      CONCESSION FUNERAIRE; CONSEIL MUNICIPAL
      VILLATTE
  - ETAT-CIVIL
    - Instructions concernant le rétablissement des registres d'état-civil détruits pendant la Révolution (an VIII). Circulaire du ministre de la justice concernant le mariage des Italiens (1876). Extraits d'actes d'état-civil de la commune (1806-1875)., An VIII-1876; 371 Edepot 15; E1
      CIRCULAIRE
      ETAT CIVIL
    - Extraits d'actes envoyés par d'autres commune en vue de transcription ou de mention (1761-1882). Extraits des minutes de jugements portant rectifications d'actes d'état-civil (1828-1833). Inventaire des registres d'état-civil de la commune (an VI). Rapport de vérification des registres d'état-civil par le tribunal de Gray (1891)., An VI-1891; 371 Edepot 16; E2
      INVENTAIRE; RAPPORT; ETAT CIVIL
  - POPULATION-COMMERCE-AGRICULTURE-TRAVAIL
    - Recensement quinquennal: listes nominatives (1836-1921) et états récapitulatifs (1866-1906)., 371 Edepot 17; F1
      Cote 6Mi130
      LISTE NOMINATIVE
      RECENSEMENT DE POPULATION
    - Extraits de minutes du tribunal de commerce (1823-1846). Elections des membres de la chambre de commerce: procès-verbaux (1914). Agriculture. Comices agricoles (1835-1853). Demandes de dégrèvements d'impôts par suite de pertes causées par le mildiou (1889). Statistiques annuelles (an X-1917). Entretien des bestiaux communaux (an VII-1920). Destruction d'animaux nuisibles (1871-1879). Travail. Attestation d'emploi (1862). Registre d'inscriptions des livrets d'ouvriers (1857-1899). Livret délivré à un enfant employé dans l'industrie (1896)., 371 Edepot 18; F2
      PROCES-VERBAL D'ELECTION; STATISTIQUE
      AGRICULTURE; ELECTION PROFESSIONNELLE; TRAVAIL
  - CONTRIBUTIONS
    - Etats de sections de Montureux A, B, C, D, E, F (an VI). Etats de sections de Prantigny A, B, C, D, E (an VI)., 371 Edepot 19; G1
      ETAT DE SECTION
      FISCALITE IMMOBILIERE
    - Matrice de rôle de la contribution foncière de Montureux (an VII), de Prantigny (an V-an VII). Toisé de la surface des bâtiments de Montureux-et-Prantigny (1829); procès-verbal de délimitation (1823); renouvellement du cadastre, nomination de classificateurs, réclamations des propriétaires (1825, 1860); registre des augmentations et diminutions survenues dans les contenances et les revenus portés sur les matrices cadastrales (1827-1846). Registre des augmentations et diminutions de Montureux (1850-1852)., An V-1860; 371 Edepot 20; G2
      MATRICE D'IMPOSITION
    - Mandement concernant les rôles des contributions foncières (1816-1824). Correspondance relative au répartement et à la perception des impôts fonciers (an V-1899). Listes des commissaires-répartiteurs pour établir les matrices de rôles et états de section (an V-1917). Correspondance relative aux droits de patentes (an VI-1859). Carnet à souches des déclarations des voitures et chevaux (1863-1914). Registre de déclarations concernant les billards publics et privés (1872). Tableau représentant la nouvelle répartition des contributions foncières (1826). Contributions personnelles et mobilières des portes et fenêtres (1816-1831). Correspondance concernant l'établissement d'une matrice unique regroupant les 4 rôles d'impôts fonciers (1817). Matrices générales (1818-1848)., 371 Edepot 21; G3
      MATRICE D'IMPOSITION; LISTE NOMINATIVE; CORRESPONDANCE
    - Matrices générales de Montureux et Prantigny., 1850-1869; 371 Edepot 22; G4
      FISCALITE DES PERSONNES
    - Livre de mutations de Montureux (1er volume)., 1818; 371 Edepot 23; G5
      LIVRE FONCIER
    - Livre de mutations de Montureux (2° volume)., 1818; 371 Edepot 24; G6
    - Livre de mutations de Prantigny (1818). Correspondance relative à l'abornement des cantons de Montureux et Prantigny (1873); circulaire concernant les remises d'impôts (vers 1880); lettres de réclamations, de dégrèvements ou de saisies (1844-1895). Procès-verbal d'adjudication de la perception des contributions directes (an VII). Fixation des frais de porteurs de contraintes (an XI). Répartition des contribuables à l'emprunt forcé (an IV-an VII). Etat des sommes dues par la commune de Montureux au receveur des domaines (1817). Bureau des domaines et de l'enregistrement (1819-1863). Pose de boîtes aux lettes (1876). Arrêté du préfet relatif aux poids et mesures (1847)., An VII-1895; 371 Edepot 25; G7
      LIVRE FONCIER; CORRESPONDANCE; PROCES-VERBAL
      ENREGISTREMENT; FISCALITE; POIDS-ET-MESURES; POSTE
  - AFFAIRES MILITAIRES
    - Arrêté concernant les tableaux de recensement des jeunes gens de la classe de l'an VIII. Tableaux d'inscriptions des conscrits des classes 1813 à 1817. Tableaux de recensement des jeunes gens des classes 1820 à 1895. Tableaux de recensement des classes de 1855 à 1866. Ordres de route (1857 (2)). Engagements volontaires, certificats de présence sous les drapeaux (1875, 1886). Dispensés, exemptés et soutiens de famille (1868, 1870). Taxe militaire (vers 1900). Déserteurs (1836). Recherches d'étrangers suspects (an VI). Arrêté préfectoral relatif aux prisonniers de guerre et déserteurs (an VIII). Avis de changement de domicile (1874). Bulletins individuels des mobilisables (s.d.). Correspondance relative au recrutement des classes 1853 à 1884. Etat nominatif des jeunes gens de la réserve inscrits sur la liste du contingent de la classe 1871 (1873). Garde nationale mobile. Etat nominatif des jeunes gens inscrits des classes 1864 à 1868. Etat nominatif des exemptés (1868). Congés (1870)., An VIII-1895; 371 Edepot 26; H1
      RECENSEMENT MILITAIRE; LISTE NOMINATIVE
      CONSCRIPTION
    - Liste des individus requis pour fourniture et nourriture des hommes et chevaux, cantonnement des troupes (an VII-an VIII (3)). Questionnaires pour le logement et le cantonnement des troupes (1874-1879). Réquisitions de vivres (an II-an VII), de chevaux pour convois militaires (an VIII). Listes alphabétiques de propriétaires de chevaux (1876-1877). Registre statistique de la remonte des chevaux (1855-1860). Contrat de dépôt de chevaux de trait d'artillerie dans l'attente d'une réquisition (1831). Registres de recensement et de déclarations des chevaux, juments, mules et mulets (1874-1917)., An II-1917; 371 Edepot 27; H2
      LISTE; QUESTIONNAIRE D'ENQUETE
      DEFENSE DU TERRITOIRE
    - Registres de classement des chevaux, juments, mules et mulets (1875-1891). Registres de déclarations et de recensement des voitures et motocyclettes (1911-1917), voitures attelées (1878-1908), poids lourds (1911-1917). Garde nationale. Armement et fournitures (1831-1853). Elections et nominations d'officiers et sous-officiers (1834-1870). Procès-verbal de recensement (1831). Extraits du tableau cantonal des citoyens mobilisables (1848-1850). Relevés nominatifs par rang d'âge des citoyens inscrits au registre matricule (1840-1850)., 1831-1917; 371 Edepot 28; H3
      PROCES-VERBAL D'ELECTION
      ARMEE
    - Contrôle général du service ordinaire de la réserve (1832, 1840). Tableaux de recensement (1830-1831). Sapeurs-pompiers. Contrôle, équipement, organisation (1845-1867). Procès-verbal d'élections d'officiers et sous-officiers (1845). Faits de guerre. Invasion de 1815. Arrivée des troupes, dommages de guerre, demandes d'indemnités pour dégâts causés pendant les manoeuvres, réquisitions (1814-1819). Guerre de 1870. Dépôt d'armes, indemnités, réquisitions (1870-1874)., 1814-1874; 371 Edepot 29; H4
      PROCES-VERBAL D'ELECTION; RECENSEMENT MILITAIRE
      GUERRE; SAPEUR POMPIER
  - POLICE-JUSTICE-HYGIENE PUBLIQUE ET SALUBRITE
    - Police locale. Rapport sur le commissaire de police (1849). Rapports du garde-champêtre sur les délits forestiers (an VI-1857). Fêtes (an VI). Nomination d'un garde (an VI). Jeux publics (1887). Police des lieux publics (1885). Chiens errants (1888-1891). Permis d'inhumer (1874-1881). Transports de corps (1817-1886). Animaux domestiques (1882). Secours par suite de sinistres (1822-1908). Arrêté du maire concernant la police des chemins ruraux (1888-1894). Bans de foins (1884-1894). Bans de vendanges (1887-1888). Cueillette des prunelles (1893). Ramassage de feuilles mortes et de bois mort (1893). Elagage des arbres le long des chemins publics (1888). Droit de pâture et interdiction (1871-1893). Regain des prairies (1871). Droit de parcours dans la forêt (1893-1894). Permis de chasse (1815-1855). Couvertures en chaume (1853-1875). Ramonage des cheminées (1855-1887). Police générale. Respect du calendrier républicain (an VI). Passeports pour l'intérieur (1816-1871). Délits de voirie (1884). Police du roulage (1818-1835). Police politique (1815-1856). Laissez-passer pour condamnés libérés (1831-1865). Autorisation de séjour d'un étranger (1870)., An VI-1908; 371 Edepot 30; I1
      ARRETE DU MAIRE; RAPPORT; PASSEPORT; PERMIS DE CHASSE
      CHASSE; POLICE; POLICE DES JEUX; SINISTRE; TRANSPORT DE CORPS
    - Justice. Tribunaux révolutionnaires, extraits de jugements (an IX-an X). Correspondance relative à des plaintes pour vol (1850-1853). Notifications de jugement divers (1825-1850). Enquêtes, demandes de réhabilitation (1831-1888). Nominations d'un juge de paix (1816). Huissiers, saisies (an XII, 1846). Hygiène publique et salubrité. Santé publique (1848, 1865). Arrêtés de nominations de médecins vaccinateurs (1904-1917), de sages-femmes (1831-1867). Salubrité d'un étang (1882). Registre des vaccinations (1844-1904). Choléra (1832-1855). Carie du froments (1837). Maladie du bétail: états, dénombrements (an VI-1883), surveillance du bétail (1884-1915)., An IX-1917; 371 Edepot 31; I2
      CORRESPONDANCE; ARRETE PREFECTORAL
      EPIDEMIE; JUSTICE; MEDECIN; SAGE FEMME
  - ELECTIONS-PERSONNEL COMMUNAL
    - Listes électorales., 1818-1874; 371 Edepot 32; K1
      LISTE ELECTORALE
      ELECTEUR
    - Listes électorales (1885-1913). Listes des électeurs politiques (1875-1884). Listes des électeurs municipaux (1876-1884). Vote pour le rétablissement de l'Empire (1851-1852)., 1851-1913; 371 Edepot 33; K2
    - Elections législatives (1852-1914), élections sénatoriales (1876-1908), élections consulaires (1884-1914): procès-verbaux., 371 Edepot 34; K3
      ELECTION LEGISLATIVE; ELECTION SENATORIALE
    - Elections des membres du conseil général et du conseil d'arrondissement (1852-1913): procès-verbaux., 371 Edepot 35; K4
      ELECTION CANTONALE
    - Elections des membres du conseil municipal (1831-1914). Elections et nominations des maires et adjoints (1848-1912). Marchés de pâtres (an VIII-1881). Correspondance relative au crieur et tambour de ville (an VI-an IX), gardes-champêtres et gardes-forestiers (an VI-1893), gardes-vignes (an VI-1811), cantonniers (1846-1853). Etat des décorés de la médaille militaire (1852, 1875)., An VI-1914; 371 Edepot 36; K5
      CORRESPONDANCE
      ELECTION MUNICIPALE; PERSONNEL
  - FINANCES DE LA COMMUNE
    - Comptes de gestion de Montureux (1806-1838), de Prantigny (1815-1838), Montureux-et-Prantigny (1839-1850, 1894-1902)., 1806-1902; 371 Edepot 37; L1
      COMPTE DE GESTION
      FINANCES COMMUNALES
    - Comptes de la commune avec la caisse de service (1816-1818). Comptes concernant le personnel (1845-1881). Apurements des comptes de la gestion 1929 (1931)., 1816-1931; 371 Edepot 38; L2
  - EDIFICES PUBLICS
    - Réparations à divers édifices communaux (an IX-1925). Projet de construction de la maison commune, avec plans (1832-1835). Réparations de l'école des filles, logement de l'institutrice (1843-1844). Construction d'un beffroi avec plan et achat d'une horloge (1807-1856). Projet de reconstruction de la maison commune de Prantigny (1819-1820, plan). Travaux de réparations à la grande fontaine et acquisition de terrain pour y établir un puits public (1853-1858). Travaux de reconstruction, de réparations, d'agrandissement de la grande fontaine située sur la route d'Avallon à Combeaufontaine (1830-1905, plans)., 371 Edepot 39; M1
      EAU POTABLE; ECOLE; HOTEL DE VILLE
      MONTUREUX-ET-PRANTIGNY; PRANTIGNY
    - Projet de construction et réparations (1827, plan). Travaux de réparations à la fontaine Saint-Martin (1866-1893). Instance entre la commune et les sieurs Carret et Courgeot relative au règlement de travaux aux fontaines (1871-1873). Prantigny: construction d'une fontaine (1847-1865), réparations à la conduite (1895-1896), évacuation des eaux du lavoir (1905). Réparations à l'église de Montureux (an X-1853, plans). Projet de reconstruction de l'église (1844-1847, plans). Cloche de l'église, pompe à incendie (1809-1869). Réparations au presbytère (an VIII-1856). Projet de construction d'un nouveau cimetière (1832-1844)., An VIII-1905; 371 Edepot 40; M2
      CIMETIERE; EDIFICE CULTUEL; PRESBYTERE
      MONTUREUX; MONTUREUX-ET-PRANTIGNY; PRANTIGNY; SAINT-MARTIN (fontaine)
      CARRET; COURGEOT
  - BIENS ET BOIS COMMUNAUX-EAUX-DROITS DIVERS
    - Partage de pâtis communaux (1855, 1875). Bornement suite à des anticipations sur des communaux (1844). Mise en valeur de terrains communaux (1864, 1867). Inventaire de propriétés invendues appartenant à la commune (1808-1816). Arrangements entre la commune et les particuliers concernant les propriétés communales (1854-1893). Echange d'un terrain entre madame Vilatte, de Vereux, et la commune (1860). Ventes (1842-1879) et amodiations (an V-1877) de terrains communaux. Ventes (1821-1865) et amodiations (an IV-1852) de regains ou fruits des pâtis communaux. Soumissions faites par les habitants pour dégâts causés sur des propriétés privées (1868-1888)., An IV-1893; 371 Edepot 41; N1
      INVENTAIRE
      BAUX RURAUX; BIEN SPOLIE
      VILATTE
    - Chemins de défruitement d'une prairie: procès entre la communauté de Montureux et madame Vilatte, de Vereux (1886-1894, plans). Droit de vaine-pâture (1888-1894). Abattage et vente d'arbres (1888-1911). Propriété des bois de Montureux (1753-1866, plans), de Prantigny (1853-1861). Demande de délimitation du lieu-dit "les Creux du Lôtre" par la compagnie des forges de Gray pour extraire du fer (1867)., 1753-1911; 371 Edepot 42; N2
      CREUX DU LOTRE (LES); MONTUREUX; MONTUREUX-ET-PRANTIGNY; PRANTIGNY
    - Adjudications de fournitures et transport de pierres sur les chemins de défruitement des coupes affouagères et les chemins ruraux (1874-1911). Réglementation de l'exploitation de la coupe affouagère (1823-1854). Exploitation de la coupe affouagère (1853-1917). Délimitation de la coupe: balivage et martelage (1823-1851). Estimations et distributions des taillis et des futaies (an VI-1866)., An VI-1917; 371 Edepot 43; N3
      BOIS; COUPE DE BOIS
    - Toisé des bâtiments pour la distribution de la futaie (1790-1792). Demandes d'inscriptions au rôle de répartition de l'affouage (1838-1914). Listes provisoires des ayants-droits à la répartition du taillis et de la futaie (1888-1895). Tableaux de rectifications de la liste des affouagistes (1888-1895). Permis d'exploiter (an II-1885). Nettoiement et défruitement des coupes (1822-1893). Recépage d'une partie de la réserve de Prantigny (1865-1889). Vente par anticipation de coupes de bois pour règlement de dette (an VIII). Vente d'arbres déracinés (1818). Vente d'ételles (an VI-1827), de bois de tranchées (1821-1837), de futaies et de taillis (1830-1892)., 1790-1914; 371 Edepot 44; N4